臺灣桃園地方法院刑事判決　　　　　　　　　　　九十二年度交簡上字第一四四號
　　公　訴　人　臺灣桃園地方法院檢察署檢察官
　　上　訴　人
　　即　被　告　甲○○
右列被告因公共危險案件，不服本院九十二年度桃交簡字第一三一五號，中華民國九
十二年九月二十二日第一審判決（聲請簡易判決處刑案號：九十二年度偵字第一○七
一五號），提起上訴，本院管轄之第二審地方法院合議庭判決如左：
    主  文
上訴駁回。
    事  實
一、甲○○於民國九十二年五月十二日上午四時四十分許夜班下班至同日上午十時許
    內某時，在臺灣地區不詳地點飲用不詳酒類逾量後，已達不能安全駕駛動力交通
    工具之狀態，仍騎乘車號ＭＯＪ─二○六號機車返家，沿桃園縣大園鄉桃二十六
    線往內海村八鄰方向行駛，於同日上午十時許，途經內海村十鄰下厝一六三號前
    ，因酒後注意力降低，與對向由丙○○所駕駛之車號九八五─ＧＦ號曳引車發生
    對撞，因而受有左大腿骨折等傷害。嗣由桃園縣消防局救護人員將甲○○緊急送
    往敏盛綜合醫院大園分院，經抽血後測試其血液中之酒精濃度，高達三九一．九
    ＭＧ／ＤＬ（即呼氣酒精濃度一．九六ＭＧ／Ｌ）。
二、案經桃園縣政府警察局大園分局報請臺灣桃園地方法院檢察署檢察官偵查後聲請
    簡易判決處刑。
    理  由
一、訊據被告於本院第二審審理中矢口否認於上開時間內飲用酒類，並辯稱：伊僅係
    五月十一日下午上班前喝二杯維士比，五月十二日上午九時許下班後便直接回家
    ，並沒有喝酒，且敏盛醫院的主治醫師說酒精濃度不可能這麼高，伊認為酒精濃
    度測試有問題云云，經查：(一)被告於車禍後送往敏盛綜合醫院大園分院救治，經
    抽血測得被告血液中之酒精濃度值為ＭＧ／ＤＬ（即呼氣酒精濃度一．九六ＭＧ
    ／Ｌ），有敏盛綜合醫院大園分院生化檢驗報告單可稽，該份檢驗報告係由敏盛
    醫院醫檢師古美玲所出具，本院依職權傳喚古美玲醫檢師到庭，古美玲則證稱：
    當時作檢測之機器不僅做酒精濃度測試，其他血液測試也用同一臺機器，準確性
    不會有問題，而機器做完血液酒精濃度測試後再由電腦自行換算成呼氣酒精濃度
    值，當時被告所作之酒精濃度數值並不會過高或異常，一般若覺得異常會再做複
    驗，本件並沒有什麼異常，而被告血液檢體容器之標籤上會有檢體編號、姓名及
    病歷號碼，在作檢驗前都會做確認有無標籤脫落或檢體錯誤的情況，本件亦無此
    情形，而被告的酒精濃度測試值大概會呈現意識不清的情況，但不至於昏迷等語
    ，被告雖辯稱酒精濃度值不可能這麼高，否則怎麼可能從位於觀音鄉的工廠騎車
    騎到大園鄉云云，惟被告酒精測試值之正確性已由證人古美玲證述詳實，無須再
    傳喚被告之主治醫師到庭作證，且該酒精測試數值縱有些微誤差，亦遠超越一般
    社會觀念上認定呼氣酒精濃度達零點五五ＭＧ／Ｌ以上即可能有不能安全駕駛情
    況之數值；(二)再者，被告於警詢中供稱與同事喝酒完後獨自騎乘車號ＭＯＪ─二
    ○六號機車，行駛潮音路左轉內海戰備跑道回家，行至內海村十鄰一百六十三號
    前與丙○○所駕駛之車號九八五─ＧＦ號曳引車發生對撞等語，經車禍現場處理
    及為被告製作筆錄之員警曾炎盛於本院審理中結稱：被告於警詢中的確有說是和
    同事喝完酒後騎車回家路上發生車禍，伊去現場處理時有聞到被告身上很濃的酒
    味，伊當時是詢問過醫院後待被告身體狀況比較好之情況才去醫院做筆錄等語，
    顯見被告於發生車禍前確實有飲用酒類，被告僅空言辯稱當時未看過筆錄就簽名
    而認警詢筆錄不實在，自不能採信；(三)至被告所辯當天早上九點多下班就直接回
    家，並無喝酒等情，本院依職權敏盛綜合醫院大園分院調取被告車禍送醫後之急
    診病歷及向被告任職之煜昌織造廠調取被告九十二年五月份之出勤明細表，該病
    歷表明確記載被告到院時間為九十二年五月十二日上午十一時十分，有敏盛綜合
    醫院急診病歷在卷可稽，被告及證人丙○○亦於本院審理中供陳車禍發生時間為
    九十二年五月十二日上午十時許等語，顯見車禍發生時間應為九十二年五月十二
    日上午十時許，又被告於九十二年十一日夜間七時五十九分打卡上班，於隔日凌
    晨四時四十分打卡下班，距離車禍時間已長達五小時，被告於本院審理中雖辯以
    當日要下班時臨時機器出狀況，為排除狀況及與同事交接而上午九時許始離開工
    廠云云，惟參酌證人即被告主管乙○○到庭證稱：當天伊先走，並無看到被告何
    時下班，而打卡機係設在守衛室，員工下班出去才打卡等語，衡之常情，打卡機
    既設在工廠出入之守衛室，被告既已打卡，通常可資認定被告實際下班時間，否
    則出勤明細表如何彰顯記載員工出勤狀況之功能，且縱有如被告所述臨時機器出
    狀況而上午九時許始離開公司，則距離出勤紀錄表上記載的被告下班時間已間隔
    四小時餘，參之上述出勤紀錄表，亦有被告上午八時許、十一時許始打卡下班之
    紀錄，案發當日則並未有其他之加班至上午九時許之憑據，顯不符事理之常。再
    參照證人乙○○證稱被告於九十二年五月十一日至十二日上班時間並無喝酒情事
    ，被告如係於上班前喝維士比，衡情實不可能於次日上午十時許發生車禍後仍被
    被檢測出如此高之酒精濃度測試值。綜上所述，本院認定被告係於九十二年五月
    十二日上午四時四十分許夜班下班後至同日上午十時許內某時飲用酒類逾量，不
    能安全駕駛而駕駛機車上路，被告犯行洵堪認定。
二、核被告所為，係犯刑法第一百八十五條之三服用酒類致不能安全駕駛動力交通工
    具而駕駛之罪。爰審酌被告服用酒類不能安全駕駛上路而發生車禍，造成路上行
    人或車輛往來之危險，且犯後未坦承犯行，惟被告已因車禍受有傷害等一切情狀
    ，量處如主文所示之刑，並定易服勞役之折算標準，以示儆懲。原審認被告犯行
    明確，據刑事訴訟法第四百四十九條第一項前段、第四百五十四條第二項，刑法
    第一百八十五條之三、第四十二條第二項，罰金罰鍰提高標準條例第二條，判處
    被告罰金二萬五千元及定易服勞役之折算標準。其認事用法均無違誤，量刑亦甚
    妥適，被告空言否認於上開時間內喝酒，並指摘酒精濃度測試報告有誤，並無理
    由，應駁回其上訴。
據上論斷，應依刑事訴訟法第四百五十五條之一第一項、第三項、第三百六十八條，
判決如主文。
本案經檢察官洪景明到庭執行職務。
中      華      民      國      九十三      年    五    月    十三    日
                               臺灣桃園地方法院刑事第四庭
                                    審判長法  官  陳世宗
                                          法  官  尹  良
                                          法  官  蘇昭蓉
右正本證明與原本無異。
不得上訴。
                                          書記官  邱志堅
中      華      民      國      九十三      年    五    月    十七    日
